臺灣高雄地方法院刑事判決　　　　　　　96年度易字第2325號
公　訴　人　臺灣高雄地方法院檢察署檢察官
被　　　告　甲○○○
上列被告因違反著作權法案件，經檢察官提起公訴（96年度偵字
第10874號），本院依簡式審判程序判決如下：
    主  文
甲○○○明知係侵害著作財產權之光碟重製物而散布，處有期徒
刑陸月，減為有期徒刑參月，如易科罰金，以新台幣壹仟元折算
壹日。扣案如附表所示之重製光碟拾片，均沒收之。
    事  實
一、甲○○○明知如附表所示之音樂光碟片，係享有著作財產權
    之視聽著作，未經著作權人同意或授權，不得擅自以移轉所
    有權之方式散布重製物。詎竟基於販售盜版光碟重製物之犯
    意，以每片新台幣（下同）50元之價格，向真實姓名年籍均
    不詳綽號「阿土」之成年男子販入後，再基於集合犯意，自
    96年4 月1 日起，在高雄市○○區○○街與順昌街口前擺設
    攤位陳列，以每片70元之價格，販賣予不特定人。嗣於同年
    4 月8 日下午5 時45分許，甲○○○復在上址擺設攤位時，
    為警當場查獲，並扣得如附表所示之光碟片10片。
二、案經滾石國際音樂股份有限公司、艾迴股份有限公司、科藝
    百代股份有限公司、華納國際音樂股份有限公司、華研國際
    音樂股份有限公司訴由高雄市政府警察局三民第二分局報告
    臺灣高雄地方法院檢察署檢察官偵查起訴。
    理  由
一、上開犯罪事實，業據被告於本院審理時坦白承認（見本院卷
    16頁），核與證人即告訴代理人蔡岳峰於警詢時之證述相符
    （警卷第16頁至第17頁），復有照片在卷可憑（偵卷第28頁
    ）。又本案為警查扣之光碟為盜版品一節，業經證人蔡岳峰
    於警詢中指證綦詳，且扣案光碟上無表徵正版光碟之來源識
    別碼（即SIDcode ，即母版碼及模具碼），且印製封面及包
    裝與正版光碟顯然不同，有上開扣案物品照片及正版光碟影
    本在卷可資對照（偵卷第28頁、第47頁至第48頁、第75頁至
    第81頁），其為盜版品堪可認定。綜上，足認被告之自白確
    與事實相符，本件事證明確，應予依法論科。
二、按刑事法若干犯罪行為態樣，本質上原具有反覆、延續實行
    之特徵，立法時既予特別歸類，定為犯罪構成要件之行為要
    素，則行為人基於概括犯意，在密切接近之一定時、地持續
    實行之複次行為，倘依社會通念，於客觀上認為符合一個反
    覆、延續性之行為觀念者，於刑法評價上，即應僅成立一罪
    。學理上所稱「集合犯」之職業性、營業性或收集性等具有
    重複特質之犯罪均屬之，例如經營、從事業務、收集、販賣
    、製造、散布等行為概念者是，最高法院96年度臺上字第17
    2 號、95年度臺非字第285 號判決意旨足資參照。本件被告
    於短時間內，散布侵害著作財產權之光碟重製物之行為，乃
    以相同之方式持續進行，具有反覆、延續實行之特徵，從而
    在行為概念上，縱有反覆實施之情形，於刑法之評價上仍應
    認係實質上一罪之集合犯，較符社會通念，合先敘明。
三、核被告所為，係犯著作權法第91條之1 第3 項、第2 項之明
    知係侵害著作財產權之光碟重製物而散布罪。被告意圖散布
    而持有、公開陳列侵害著作財產權之光碟重製物之低度行為
    ，為散布之高度行為所吸收，不另論罪。檢察官起訴事實業
    已論及被告觸犯著作權法第91條之1 第3 項、第2 項犯罪事
    實，然未於論罪法條中論處，顯為漏載，本院自得逕予審理
    ，而不生犯罪事實擴張之問題。本件被告自96年4 月1 日至
    96年4 月8 日查獲止，散布盜版重製光碟之營業性行為，均
    係在密集期間內以相同之方式持續進行，未曾間斷，是此散
    布重製光碟之犯行，均具有反覆、延續實行之特徵，從而在
    行為概念上，縱有多次散布之舉措，仍應評價認係包括一罪
    之集合犯，故僅成立一罪。爰審酌被告欠缺智慧財產權保護
    觀念，明知係侵害著作財產權之重製光碟而散布，顯有非是
    ，且傷害我國保護智慧財產權之國際形象，惟念及其犯後坦
    承犯行，態度尚可，所散布盜版光碟之數量非鉅、期間非長
    及檢察官具體求刑有期徒刑6 月等一切情狀，量處如主文所
    示之刑。又被告本件犯罪時間係在中華民國九十六年罪犯減
    刑條例所定基準日96年4 月24日之前，符合同條例之減刑條
    件，爰予減如主文所示之刑，並參酌被告犯罪情節，諭知如
    主文所示之易科罰金之折算標準。另扣案如附表所示之之盜
    版光碟10片，係被告所有供犯著作權法第91條之1 第3 項之
    罪所用之物，依著作權法第98條前段規定，併應諭知沒收。
據上論結，應依刑事訴訟法第299 條第1 項前段、第273 條之1
第1 項，著作權法第91條之1 第3 項、第2 項、第98條，刑法第
11 條 、第41條第1 項前段，中華民國九十六年罪犯減刑條例第
2 條第1 項第3 款、第7 條，判決如主文。
本案經檢察官乙○○到庭執行職務。
中　　華　　民　　國　　96　　年　　12　　月　　21　　日
                  刑事第十五庭  法　官  王碧瑩
以上正本證明與原本無異。
如不服本判決應於收受本判決後10日內向本院提出上訴書狀，並
應敘述具體理由，如未敘述上訴理由者，應於上訴期間屆滿後20
日內補提理由書狀於本院（均須按他造當事人之人數附繕本）「
切勿逕送上級法院」。
中　　華　　民　　國　　96　　年　　12　　月　　21　　日
                                書記官  蔡語珊
附錄法條：
著作權法第91條之1
擅自以移轉所有權之方法散布著作原件或其重製物而侵害他人之
著作財產權者，處三年以下有期徒刑、拘役，或科或併科新臺幣
五十萬元以下罰金。
明知係侵害著作財產權之重製物而散布或意圖散布而公開陳列或
持有者，處三年以下有期徒刑，得併科新臺幣七萬元以上七十五
萬元以下罰金。
犯前項之罪，其重製物為光碟者，處六月以上三年以下有期徒刑
，得併科新臺幣二十萬元以上二百萬元以下罰金。但違反第八十
七條第四款規定輸入之光碟，不在此限。
犯前二項之罪，經供出其物品來源，因而破獲者，得減輕其刑。
附表：
┌──┬─────────────┬──┬────────────┐
│編號│盜版光碟名稱              │數量│著作（發行）權人        │
├──┼─────────────┼──┼────────────┤
│ 1  │黃品源  淚光閃閃          │ 2  │科藝百代股份有限公司    │
├──┼─────────────┼──┼────────────┤
│ 2  │花樣少年少女電視原聲帶    │ 2  │華研國際音樂股份有限公司│
├──┼─────────────┼──┼────────────┤
│ 3  │台客百萬搖滾精選輯        │ 2  │滾石國際音樂股份有限公司│
├──┼─────────────┼──┼────────────┤
│ 4  │五月天  為愛而生          │ 1  │滾石國際音樂股份有限公司│
├──┼─────────────┼──┼────────────┤
│ 5  │信（special thanks to…） │ 1  │艾迴股份有限公司        │
├──┼─────────────┼──┼────────────┤
│ 6  │劉德華（再說一次我愛你）  │ 1  │科藝百代股份有限公司    │
├──┼─────────────┼──┼────────────┤
│ 7  │飛兒樂團（飛行部落）      │ 1  │華納國際音樂股份有限公司│
└──┴─────────────┴──┴────────────┘
